【裁判字號】    90,簡上,26
【裁判日期】    900313
【裁判案由】    債務人異議之訴
【裁判全文】
臺灣屏東地方法院民事判決  九十年度簡上字第二六號
    上  訴  人  甲○○
    被上訴人    本佑鋁材有限公司
    法定代理人  李何玉英
右當事人間債務人異議之訴事件，上訴人對於中華民國八十九年十月十九日本院潮州
簡易庭八十九年度潮簡字第四０五號第一審判決提起上訴，本院判決如左：
    主      文
上訴駁回。
第二審訴訟費用由上訴人負擔。
    事      實
甲、上訴人方面：
一、聲明：求為判決（一）原判決廢棄。（二）本院八十七年度執字第九六五九號就
    原告與吳鄭玉葉、吳正弘、吳寬水、許吳來招、吳秀盆、吳金照、吳錦屏共有坐
    落屏東縣枋寮鄉○○段八四九─三地號土地所為之強制執行程序應予撤銷。
二、陳述：除與原審判決記載相同者茲予引用外，另稱：
    兩造間尚有另案未終結，實不應將上訴人所積欠被上訴人新台幣（下同）三萬餘
    元之債務強制執行，被上訴人曾領訴外人「龍葳鋁材有限公司」之公款支票，
    並因而造成上訴人之損失，兩造正訟中，如本案准予被上訴人強制執行，而另
    案因被上訴人所虛設之公司現均已停業，可能使上訴人求償無門，而造成上訴人
    更大之損害；又執行處已將上訴人與他人共有之土地以十萬二千元拍賣在案，亦
    非原判決所稱「未登報而公告停止拍賣在案」，原判決顯有違誤。
乙、被上訴人方面：
    本件未行言詞辯論程序，被上訴人亦未提出書狀作何聲明或陳述。
    理      由
一、本件上訴人起訴主張坐落屏東縣枋寮鄉○○段八四九─三地號土地，原告為共有
    人之一，而依本院八十八年度簡上字第八九號民事確定判決，被上訴人對於上訴
    人之貨款債務為三萬六千六百三十二元，故本院八十七年度執字第九六五九號強
    制執行事件所查封上訴人所有前揭土地，顯已高於債權額，其強制執行自屬違法
    ；又兩造間尚有另案未終結，實不應將上訴人所積欠被上訴人三萬餘元之債務強
    制執行等情。
二、按執行名義成立後，如有消滅或妨礙債權人請求之事由發生，債務人得於強制執
    行程序終結前，向執行法院對債權人提起異議之訴，強制執行法第十四條第一項
    定有明文。又債務人所有被查封之不動產，其價值較諸所負之債額高出遠甚，而
    又另有其他財產足供執行者，依強制執行法第十二條第一項之規定，固得對該查
    封命令聲請或聲明異議，但此究非同法第十四條所稱消滅或妨礙債權人請求之事
    由，尚無債務人據以提起異議之訴餘地，亦有最高法院四十八年度台上字第一三
    二三號判例可資參照，故本件上訴人以本院八十七年度執字第九六五九號強制執
    行事件所查封上訴人所有前揭土地，顯已高於債權額，主張強制執行違法，據以
    提起債權人異議之訴云云，惟揆諸前揭法條及判例意旨，其債務人異議之訴顯屬
    無據。又上訴人另主張兩造間有另案尚未終結，本件執行將造成上訴人之損害云
    云，惟債權人本於執行名義即得向法院聲請強制執行，除非執行名義附有條件、
    期限或對待給付，須於條件成就、期限屆至或債權人已為對待給付後，始得強制
    執行，初無因另案涉訟中而不得執行之規定，此有強制執行第四條可資參照，故
    上訴人之主張亦屬無據，上訴人之上訴依其所述之事實，在法律上顯無理由，爰
    不經言詞辯論逕以判決駁回之。原審為上訴人敗訴之判決，理由雖有不同，惟其
    結論則無異，爰予維持。上訴意旨指摘原判決不當，求予廢棄改判，非有理由，
    其上訴應予駁回。
據上論結，本件上訴為無理由，依民事訴訟法第四百三十六條之一第三項、第四百六
十三條、第二百四十九條第二項、第四百四十九條第二項、第七十八條，判決如主文
。
中      華      民      國    九十      年      三      月    十三    日
                                    臺灣屏東地方法院民事第二庭
~B審判長法官  洪有川
~B法      官  王幸華
~B法      官  黃義成
右為正本係照原本作成。
本判決不得上訴。
~B法院書記官  徐建功
中      華      民      國    九十      年      三      月     十三     日


司法院資訊處製作；財團法人民間司法改革基金會備份。
